【裁判字號】    98,訴,2616
【裁判日期】    990408
【裁判案由】    綜合所得稅
【裁判全文】
臺北高等行政法院判決
                                      98年度訴字第2616號
                                     99年3月25日辯論終結
原      告  甲○○
訴訟代理人  卓隆燁（會計師）
被      告  財政部臺北市國稅局
代  表  人  乙○○
訴訟代理人  丙○○
上列當事人間綜合所得稅事件，原告不服財政部中華民國98年10
月15日台財訴字第09800262890 號（案號：第00000000號）訴願
決定，提起行政訴訟，本院判決如下：
    主  文
原告之訴駁回。
訴訟費用由原告負擔。
    事  實  及  理  由
一、事實概要：緣原告民國93、94及95年度綜合所得稅結算申報
    ，經法務部調查局臺北市調查處（下稱臺北市調查處）及被
    告查獲漏報取自永達保險經紀人股份有限公司（下稱永達公
    司）薪資所得分別為新臺幣（下同）2,196,000 元、2,848,
    200 元及357,500 元；另經被告查獲93年度尚漏報本人利息
    所得5,639 元，94年度尚漏報扶養親屬蔡翁錦春營利所得11
    6 元，95年度尚漏報扶養親屬蔡翁錦春營利所得140 元，被
    告乃歸併核定原告各該年度綜合所得總額分別為8,056,200
    元、13,025,094元及8,454,121 元，補徵稅額658,800 元、
    854,446 元及107,245 元，並按所漏稅額822,488 元、1,13
    9,266 元及142,995 元依有無扣繳憑單分別處以0.2 倍及0.
    5 倍之罰鍰計410,612 元、569,619 元及71,480元。原告就
    核定取自永達公司薪資所得及罰鍰處分不服，申請復查，申
    經被告復查決定略以，查永達公司經人檢舉，該公司自92年
    起，規定業績達MDRT（百萬圓桌會員，年薪至少250 萬元）
    者或處經理級以上人員，由員工自行洽詢配合租賃車商確認
    車種及車價後，再由車商按月向永達公司申請每月租金給付
    ，車輛每月租金由員工薪資扣款，此種以原告服務公司為名
    義承租人，掩蓋員工為實際承租人之事實，並將每月租車租
    金於員工薪資扣除後，以淨額低報員工薪資所得，幫助員工
    逃漏個人綜合所得稅，有永達公司扣薪表、原告與車商簽署
    「公務車輛申請暨扣薪同意書」、「公務車輛租賃附屬契約
    」、「公務車輛申請書」、「員工還款同意書」、「車輛買
    賣契約書」及「永達公司93至95年度補報所得差異明細」附
    案可稽，依前揭規定，原核定增列原告93、94、95年度薪資
    所得2,196,000 元、2,848,200 元、357,500 元尚無不合等
    由，駁回其復查之申請。原告不服，提起訴願，經訴願決定
    以：「原處分（復查決定）關於罰鍰部分撤銷，由原處分機
    關另為處分。其餘訴願駁回。」。原告遂就薪資所得部分提
    起本件行政訴訟。
二、本件原告主張：
  (一)訴之聲明：
    1.訴願決定及原處分關於補徵稅額部分均撤銷。
    2.訴訟費用由被告機關負擔。
  (二)有關本件司法機關調查及行政機關認定之經過及結果：
    1.臺北市調查處扣押相關物品及詢問後，認為應行移送偵查
      ，遂以96年1 月9 日肆字第09643004590 號移送書移送偵
      辦。
      經查本件臺北市調查處移送函原認定「吳文永係永達保險
      經紀人股份有限公司（下稱永達公司，址設臺北市中山區
      ○○○路2 段79號5 樓）負責人，明知員工購車係私人支
      出，與業務無關，竟基於幫助自己及他人逃漏稅捐之概括
      犯意，自民國（下同）92年起，規定公司業績達MDRT（百
      萬圓桌會員，年薪至少新台幣『下同』250 萬元）者或處
      經理級以上人員（以下統稱員工），每人每年可以『公務
      車租賃』方式與和車公司或格上公司等租賃車商配合，申
      請租賃車輛1 輛以上，業務員與租賃車商確認車價無誤後
      ，先繳交車價20% 或30% 公務車輛保證金，匯入永達公司
      於彰化銀行總部分行所開設0000-00-00000-000 號帳戶，
      並要求業務員與租賃車商簽署『公務車輛申請暨扣薪同意
      書』、『公務車輛租賃附屬契約』等文件，俟業務員與車
      商辦妥簽約及對保等相關事宜後，車商即檢附前述文件，
      向永達公司財務部申請保證金及每月車輛租金給付，名義
      上該車輛係屬永達公司所有，惟每月租金卻由永達公司業
      務員個人薪資所得中直接扣取，使業務員薪資所得相對減
      少。至租賃期滿（租賃期限為1 至2 年），永達公司便無
      條件將前述承租車輛所有權移轉給業務員，幫助業務員逃
      漏個人綜合所得稅之；永達公司以前述方式幫助員工元家
      雄及毛榮彩等人（詳如證據六）逃漏92年至94年度個人綜
      合所得稅分別為974 萬9,483 元、1 億7 千358 萬1,317
      元、2 億7 千695 萬1,484 元，共計逃漏個人綜合所得稅
      4 億6 千28萬2,284 元；另永達公司將前述員工租賃車輛
      所支付保證金單據，持向稅捐機關申報公司營業費用，逃
      漏92年至94年公司營利事業所得稅額分別為679 萬3 千元
      、7,301 萬7,650 元、7,634 萬3,350 元，共計逃漏營利
      事業所得稅額1 億5,615 萬4 千元，足生損害於稅捐機關
      賦稅核課之正確性。」而依刑事訴訟法以臺北市調查處96
      年1 月9 日肆字第09643004590 號移送書（外放證物冊原
      告證物1 ），將案件移送臺灣臺北地方法院檢察署（下稱
      臺北地方法院檢察署）偵查。
    2.臺北地方法院檢察署就本件案關事實之租稅法律適用及實
      務，經詢稅捐稽徵機關意見，依最高行政法院89年度判字
      第699 號判決要旨，嗣後課稅事實資料未變，稅捐稽徵機
      關要難憑藉新見解重為處分。
      (1)查臺北地方法院檢察署就案關事實之租稅法律適用及實
        務，業以96年3 月9 日北檢大歲96偵2347字第16209 號
        函詢被告意見：「三、另若有公司員工以公司名義購買
        車輛，分期價金則由公司按月於員工薪資中扣除，公司
        並以扣除車價後之給付總額填製公司員工薪資所得扣繳
        憑單，據以向稅捐機關申報年度營利事業所得稅；該公
        司員工亦以此較低之薪資總額申報綜合所得稅（例：員
        工薪資每月10萬元，購車款每月2 萬元，扣繳憑單填置
        該員工年度薪資96萬元）之事實，上開案例於  貴局稽
        查實務上，是否曾認定有違法逃漏稅捐之態樣？並請檢
        附認定之理由及依據。」（外放證物冊原告證物3 ）
      (2)承上，經被告研議後，以96年6 月5 日財北國稅審二字
        第0960201843號函復：「三、前揭財政部95年函釋規定
        ，保險公司之保險業務員為所屬公司招攬保險業務而發
        生之必要費用，可由保險公司依營利事業所得稅查核準
        則（以下簡稱查核準則）有關規定依其費用性質檢據核
        實列報。所謂『與經營業務有關之損費』，依所得稅法
        第38條及行政法院相關判決規定，乃指公司之營業行為
        ，屬本身經營之業務之一或與本身業務有直接關聯而言
        ，先予敘明。四、保險經紀公司之員工，如為所屬公司
        招攬業務而以公司名義購置車輛（即車輛所有權登記為
        公司之財產），則其分期給付車商之價金，係公司取得
        該資產代價之部分，自非屬保險經紀公司之營業費用。
        該公司應以該資產之實際成本，按所得稅法及查核準則
        規定之方法以及耐用年數計提折舊。另該員工如係以公
        司名義租賃車輛，其分期給付車商之租金（不含保證金
        ），得依查核準則第74條第3 款第2 目之5 規定認屬為
        交通費，依首揭財政部95年函釋規定，應由保險經紀公
        司檢據核實列報，尚不宜約定由保險業務員自行吸收或
        負擔。至員工如以員工自己名義租購車輛，則該扣付款
        應視為員工基於僱傭關係而取得之各種補助費或給與，
        故保險經紀公司應以薪資支出列支，並依法併同員工薪
        資所得依率扣繳稅款。」（外放證物冊原告證物4 ），
        即知本件公司租用車輛供員工使用之各項作業內容、文
        據及資金給付之各項事實均已查明，並依前揭規定核定
        應由保險經紀公司檢據核實將租金列報屬交通費之性質
        ，不應屬保險業務員之薪資所得。
    3.臺北地方法院檢察署96年度偵字2347號偵查後，以「難認
      被告有因此而使員工薪資名目減少而幫助該等員工逃漏個
      人綜合所得稅情事」而為不起訴處分。
      (1)經臺北地方法院檢察署檢察官偵查任職公司負責人有無
        以任職公司租用租賃車之名，掩飾員工私人購車與業務
        無關，以達幫助員工逃漏個人綜合所得稅及逃漏永達公
        司營利事業所得稅之目的時，業就「業務拓展費於開始
        租用租賃車前，是如何發放給業務員？」、「92年開始
        以租賃車提供給員工使用，業務拓展費如何編列？」、
        「就保險業務而言，永達公司將業務拓展費列為薪資或
        另立名目？」、「業務拓展費的支付，是併同薪資發放
        還是屬薪資的一部分？」、「永達公司於96年以前，業
        務拓展費包含在傭酬之內，永達公司就員工薪資的成本
        是否包含業務拓展費？」、「你所稱將業務拓展費包含
        在員工酬庸，是指實報實銷的業務拓展費，還是依據員
        工業績核定業務拓展費？」、「所租賃的車輛是否都是
        新車？」、「車輛的選擇由公司決定或個人決定？」、
        「車輛的租金有無統一標準？」、「車輛租金的給付，
        由何人支付？」、「92至95年間是否有員工薪資提領後
        交給公司，再由公司支付給車商的情形？」、「員工業
        務拓展費的額度，有無統一的計算標準？」、「車商來
        接洽時是如何告知支付租賃車費用的方式？」、「員工
        使用租賃車，與車商洽辦的流程為何？」、「租賃車的
        付費方式為何？」、「使用租賃車的員工是否需要付費
        ？」、「你是如何向車商詢價？」、「永達保險公司員
        工使用租賃車應支付的款項若干？名目為何？」、「永
        達公司應支付車商那些費用？」、「永達公司與車商關
        係為何？」、「永達公司員工與車商關係為何？」、「
        業務拓展費與薪資有何不同？」、「永達保險公司之會
        計帳目如何區別業務拓展費與薪資？」、「永達公司員
        工有無同時租賃多數車輛情形？」等訊問在案，有訊問
        筆錄附卷可稽，至法務部調查局臺北市調查處調查時所
        詢：「既為公司租用之公務車，租賃到期後，是否即由
        公司以差額向車行購入作為公司之資產？」、「既然永
        達公司租用之公務車，租車之保證金、每月之租金由公
        司支付，何以永達公司員工需簽署『公務車輛申請暨扣
        薪同意書』及『公務車輛租賃附屬契約』等文件？」等
        ，臺北地方法院檢察署檢察官亦均瞭解詳細案情，先予
        敘明。
      (2)嗣後地方法院檢察署檢察官就臺北市調查處移送書之涉
        嫌事實，依訊問筆錄及移送書內相關事證偵查後，認定
        「永達公司業務人員傭酬，已包含所有業務拓展費用，
        全額列入薪資所得而非執行業務所得，因招攬保險業務
        而發生之業務發展費用理應列報公司營業費用，永達公
        司自業務人員薪資中調整，亦即車輛租金由員工傭酬中
        扣除，由租賃車商提供租金發票向永達公司請款，由永
        達公司統一支付車輛租金。難認被告有因此而使員工薪
        資名目減少而幫助該等員工逃漏個人綜合所得稅情事。
        」（外放證物冊原告證物5 ），此與永達公司對原告等
        業務同仁採利潤中心之薪酬制度結算薪資所得方式一致
        。
    4.依改制前行政法院32年判字第18號判例，被告應以臺北地
      方法院檢察署96年度偵字2347號偵查之不起訴處分認定事
      實，且依最高行政法院89年度判字第699 號判決要旨，嗣
      後課稅事實資料未變，要難憑藉新見解重為處分。
      (1)按「行政罰與刑罰之構成要件雖有不同，而刑事判決與
        行政處分，亦原可各自認定事實，惟認定事實須憑證據
        ，倘無證據足資認定有堪以構成行政罰或刑罰要件之事
        實存在，即不得僅以推測之詞予人處罰，則為二者所應
        一致。」乃改制前行政法院75年判字第309 號判例規定
        ，即行政法與刑法雖畛域不同，構成要件各別，司法機
        關與行政機關可各本於權責依法審理認定，兩者並無必
        然關係，惟按最高行政法院32判字第19號判例：「司法
        機關所為之確定判決其判決中已定事項若在行政上發生
        問題時則行政官署不可不以之為既判事項而從其判決處
        理此為行政權與司法權分立之國家一般通例」基於刑事
        司法機關（如地方法院檢察署）調查證據之程序，其認
        定事實須達到超越合理懷疑之程度，遠較行政機關調查
        證據為周延，則行政機關亦應尊重已生實質確定力之不
        起訴處分所認定之事實，有財政部96年11月2 日台財訴
        字第09600301210 號訴願決定書：「次按刑事訴訟法第
        260 條規定：『不起訴處分已確定或緩起訴處分期滿未
        經撤銷者，非有下列情形之一，不得對於同一案件再行
        起訴：……。』其修正理由一稱：『本法對於檢察官之
        起訴裁量權已有適當之內部及外部監督，對於不起訴處
        分已確定或緩起訴期滿未經撤銷者，自宜賦予實質之確
        定力。』可知檢察官所為之不起訴處分已確定者，具有
        實質之確定力，非但檢察官有其拘束效力（除有該條但
        書情形之一外，不得對於同一案件再行起訴），對於第
        三人亦應受實質確定力之拘束。另行政法與刑法雖畛域
        不同，構成要件各別，司法機關與行政機關可各本於權
        責依法審理認定，兩者並無必然關係，惟基於刑事司法
        機關（如地方法院檢察署）調查證據之程序，其認定事
        實須達到超越合理懷疑之程度，遠較行政機關調查證據
        為周延，則行政機關亦應尊重已生實質確定力之不起訴
        處分所認定之事實。」（外放證物冊原告證物6 ）益證
        。
      (2)查本件系爭事項業經臺灣臺北地方法檢察署檢察官偵查
        事證及其不起訴處分書之認定，徵諸前揭改制前行政法
        院32年判字第19號判例，行政官署應以之為既判事項而
        從其判決處理此為行政權與司法權分立之國家一般通例
        ，且該事實之租稅法上之適用亦經被告核認：「四、…
        …該員工如係以公司名義租賃車輛，分期給付車商之租
        金（不含保證金），得依查核準則第74條第3 款第2 目
        之5 規定認屬為交通費，依首揭財政部95年函釋規定，
        應由保險經紀公司檢據核實列報，尚不宜約定由保險業
        務員自行吸收或負擔。」在案，依最高行政法院89年度
        判字第699 號裁判要旨：「納稅義務人依所得稅法規定
        辦理結算申報而經該管稅捐稽徵機關調查核定之案件，
        如經法定期間而納稅義務人未申請復查或行政爭訟，其
        查定處分即告確定。嗣稽徵機關如發見原處分確有錯誤
        短徵情事，為維持課稅公平原則，並基於公益上之理由
        ，雖非不可自行變更原確定之查定處分，而補徵其應徵
        稅額，然此之所謂發見確有錯誤短徵，應係指原處分確
        定後發見新事實或新課稅資料，足資證明原處分確有錯
        誤短徵情形者而言。如其課稅事實資料未變，僅因嗣後
        法律見解有異，致課稅之標準有異時，按諸中央法規標
        準法第十八條從新從優原則之法理，即不得就業經查定
        確定之案件，憑藉新見解重為較原處分不利於當事人之
        查定處分。」（外放證物冊原告證物7 ），其課稅事實
        資料未變，要難憑藉新見解重為處分。
  (三)有關核定短報薪資所得93年度2,196,000 元、94年度2,848,
    200 元及94年度357,500 元部分：
    1.永達公司對原告等業務同仁之薪酬係採獎金制度，以各項
      績效計算之個人薪酬及組織報酬，而組織報酬係以支應歸
      屬利潤中心之各項必要業務費用，故原告薪資所得為（一
      ）個人薪酬及（二）組織報酬減除支應歸屬利潤中心之各
      項必要費用後餘額，二項之合計數。
      (1)查永達公司對原告等業務同仁之薪酬係採獎金制度（無
        固定之底薪），薪酬計算連結利潤中心制，先就各項績
        效（包括個人業績、組業績、處業績）之達成率，按不
        同成數及公式，計算初年度服務報酬及續年度服務報酬
        等個人薪酬部分，暨舉績報酬、達成報酬、超額報酬、
        推介報酬、組輔導報酬、處輔導報酬等組織報酬部分（
        外放證物冊原告證物8 ），而組織報酬係用以支應此利
        潤中心之各項必要業務費用，如車位、影印機及公務車
        輛等租金、辦公用之各項文具、電腦耗材、印刷影印及
        書報雜誌等文具用品、郵資及通訊費用等郵電費、運費
        、交通及住宿等差旅交通、訓練費、設備修繕及維護等
        修繕費、廣告費用、餐敘、禮儀及饋贈等交際費、會議
        費、雜項購置、全員團康、聚餐活動等職工福利（外放
        證物冊原告證物9 ），組織報酬係用以支應各利潤中心
        之各項業務發展費用，非屬個人之報酬，業務發（拓）
        展費用額度（即百分比）僅係讓從業人員有一參考標準
        ，預期其可能之報酬，惟仍以實際發生數為主，其支應
        有餘則屬該利潤中心主管之激勵酬勞，因組織報酬為變
        動數，故有部分月份可達成公司設定之標準，部分無法
        達成，此即為制度之激勵作用，是薪資所得包括（一）
        個人薪酬及（二）組織報酬減除支應歸屬利潤中心之各
        項必要費用後之組織激勵酬勞。此乃以業務人員為主常
        見之經營模式之一，即係連結績效衡量與薪酬制度，為
        一有效啟發並激勵同仁士氣之法則，並合於人性化之管
        理機制。目前亦無因採利潤中心之經營模式，而將認屬
        營利事業之營運（業）費用應列入為員工薪資所得，而
        悖於租稅中性原則，符合司法院釋字第385 號解釋：「
        憲法第19條規定人民有依法律納稅之義務，固係指人民
        有依據法律所定之納稅主體、稅目、稅率、納稅方法及
        納稅期間等項而負納稅義務之意，然課人民以繳納租稅
        之法律，於適用時，該法律所定之事項若權利義務相關
        連者，本於法律適用之整體性及權利義務之平衡，當不
        得任意割裂適用。」謹就上開薪酬制度之說明圖示如附
        圖。
      (2)承上，原告93年度薪資所得包括（一）個人薪酬：初年
        度服務報酬2,162,109 元及續年度服務報酬614,920 元
        暨減除本項服務報酬之佣金支出1,291,195 元後，共計
        1,485,834 元，及（二）組織激勵酬勞：達成報酬等組
        織報酬共計8,909,244 元，減除支應利潤中心之各項業
        務發展費用3,444,966 元及公務車租金2,196,000 元後
        ，餘額合計3,268,278 元，故結算後薪資所得為4,754,
        112 元（1,485,834 元+ 3,268,278 元，請詳外放證物
        冊原告證物10及證物11），此乃原告實際取自永達公司
        之薪資所得，並非先自永達公司取得包含服務報酬應負
        擔之佣金支出及利潤中心應負擔公務車租金等營業費用
        之金額11,686,273元（2,162,109 元+614,920元+8,909
        , 244 元），再由永達公司扣取屬服務報酬應負擔之佣
        金支出及利潤中心營業費用共計6,932,161 元（1,291,
        195 元+ 3,444, 966元+2,196,000元）。
      (3)至原告94年度薪資所得包括（一）個人薪酬：初年度服
        務報酬2,548,262 元及續年度服務報酬2,723,529 元暨
        減除本項服務報酬之佣金支出1,618,453 元後，共計3,
        653,338 元，及（二）組織激勵酬勞：達成報酬等組織
        報酬共計17,015,012元，減除支應利潤中心之各項業務
        發展費用8,816,556 元及公務車租金3,067,200 元後，
        餘額合計為5,131,256 元，故結算後薪資所得為8,784,
        594 元（3,653,338 元+ 5,131,256 元，請詳外放證物
        冊原告證物12），此乃原告94年度實際取自任職公司之
        薪資所得，並非先自任職公司取得包含服務報酬應負擔
        之佣金支出及利潤中心公務車租金等營業費用之金額22
        ,286,803元（2,548,262 元+2,723,529+ 17,015,012元
        ），再由任職公司扣取屬服務報酬應負擔之佣金支出及
        利潤中心營業費用共計13,502,209元（1,618,453 元+
        8,816,556 元+ 3,067,200元）。
      (4)另原告95年度薪資所得包括（一）個人薪酬：初年度服
        務報酬884,895 元及續年度服務報酬2,647,075 元暨減
        除本項服務報酬之佣金支出722,407 元後，共計2,809,
        563 元，及（二）組織激勵酬勞：達成報酬等組織報酬
        共計16,801,916元，減除支應利潤中心之各項業務發展
        費用12,403,721元及公務車租金1,716,000 元後，餘額
        合計為2,682,195 元，故結算後薪資所得為5,491,758
        元（2,809,563 元+ 2,682,195 元，請詳外放證物冊原
        告證物13），此乃原告95年度實際取自任職公司之薪資
        所得，並非先自任職公司取得包含服務報酬應負擔之佣
        金支出及利潤中心公務車租金等營業費用之金額20,333
        ,886元（884,895 元+2,647,075+ 16,801,916元），再
        由任職公司扣取屬服務報酬應負擔之佣金支出及利潤中
        心營業費用共計14,842,128元（722,407 元+12,403,72
        1 元+1,716,000元）。
    2.稅法上所稱之薪資所得，一般係指因僱傭契約所獲致之報
      酬，由於報酬純粹因為服勞務而獲致，勞務提供者本身不
      負工作成敗責任，因此不須提供勞務以外之成本來完成工
      作，即不應將薪酬計算過程中，屬績效衡量因素且非屬受
      僱人實際領受之營業費用涵蓋於受僱人之所得中，本件系
      爭公務車，乃原告任職公司為協助業務員利於執行業務推
      展，規定處經理級以上人員或業績較優同仁（業務發( 拓
      ) 展費之使用對象相同）得申請保管公務租賃車輛，公務
      車租金由任職公司支付且屬任職公司營業費用，要非屬原
      告薪資所得。
      (1)按「個人之綜合所得總額，以其全年下列各類所得合併
        計算之：……第三類：薪資所得：凡公、教、軍、警、
        公私事業職工薪資及提供勞務者之所得：一、薪資所得
        之計算，以在職務上或工作上取得之各種薪資收入為所
        得額。二、前項薪資包括：薪金、俸給、工資、津貼、
        歲費、獎金、紅利及各種補助費。但為雇主之目的，執
        行職務而支領之差旅費、日支費及加班費不超過規定標
        準者，及依第4 條規定免稅之項目，不在此限。」為行
        為時（下同）所得稅法第14條第1 項第3 類第1 款及第
        2 款所明定。另按民法第482 條「稱僱傭者，謂當事人
        約定，一方於一定或不定之期間內為他人服勞務，他方
        給付報酬之契約。」規定，茲此，前揭所得法稅上所稱
        之薪資所得，應係指因僱傭契約所獲致之報酬，由於該
        報酬純粹係因為服勞務之獲致，勞務提供者本身不負工
        作成敗責任，因此原則上不須提供勞務以外之成本來完
        成工作，所得之金錢應全部列為所得，此參諸鈞院91年
        度訴字第5391號判決「稅法上所稱之『薪資所得』，一
        般均是指因『僱傭契約』所獲致之金錢報償，由於金錢
        純粹是因為勞務之提供而獲致，勞務提供者本身不負工
        作成敗責任，因此原則上不須提供勞務以外之成本來完
        成工作，所得之金錢應全部列為『所得』。而稅法上之
        『執行業務所得』則比較近似於因『承攬』或『委任』
        契約所獲致之報酬，由於此等報酬之取得，以特定工作
        完成為必要，除了勞務的提供外，還有其他成本之支出
        ，所以所得稅法第14條第1 項第2 類明定，在計算執行
        業務所得時，可以扣除『業務所房租或折舊、業務上使
        用器材設備之折舊及修理費，或收取代價提供顧客使用
        之藥品、材料等』成本，同時也可扣除『業務上雇用人
        員之薪資、執行業務之旅費及其他直接必要費用』，而
        以其餘額為所得額。這正是二者之區別。也因為上開之
        差異，執行業務之人因為工作性質之獨立性，幾乎不會
        只有單一之僱主，而領取薪資之人有二個以上之僱主反
        而極為罕見，但這只是一個現象的反應，而不應是分辦
        二者之關鍵性標準。」（外放證物冊原告證物14）是證
        。
      (2)次按「保險業務員因為所屬公司招攬保險業務而發生之
        文具用品費、差旅費、郵電費、印刷費及廣告費、交際
        費、訓練費、交通及油料費等，依據現行所得稅法規定
        ，其屬保險公司之營業費用者，可由保險公司依營利事
        業所得稅查核準則有關規定檢據依費用性質核實列報，
        不宜約定由保險業務員自行吸收或負擔，並併同薪資給
        付，成為業務員薪資之一部分，而由保險公司逕以『薪
        資支出』科目列支。」乃財政部95年6 月28日台財稅字
        第09504063430 號函釋（下稱95年函釋，外放證物冊原
        告證物15）所明定。茲此，凡屬營利事業之營業費用者
        ，應依營利事業依營利事業所得稅查核準則有關規定列
        報，換言之，非屬薪資支出列報者，不應歸屬為員工薪
        資所得之一部分，要無疑義，且亦符前揭鈞院見解。
      (3)再按「涉及租稅事項之法律，其解釋應本於租稅法律主
        義之精神，依各該法律之立法目的，衡酌經濟上之意義
        及實質課稅之公平原則為之。」為稅捐稽徵法第12條之
        1 第1 項規定，乃租稅法所重視者，應為足以表徵納稅
        能力之實質的經濟事實，此參諸司法院釋字420 號解釋
        及改制前行政法院81年度判字第2124及82年度判字第24
        10號判決益證。茲此，本件實質之經濟事實係於租賃車
        輛是否確實與公司業務有關，及租金支出之實質負擔對
        象（簡言之，僱傭關係下，受僱人除提供勞務外，不應
        負擔其他成本，故租金支出之負擔人為僱用人；委任關
        係下，受任人以特定工作完成為必要，除了勞務提供外
        ，還有其他成本之支出，例如系爭租金支出，故負擔人
        為受任人。）經查原告於永達公司擔任保險業務員，為
        業務需要，外出開發新客戶、維持舊客戶關係及服務客
        戶等，其所耗費交通支出不貲。茲此，永達公司訂立車
        輛使用辦法，提供業務較優同仁申請保管公務租賃車輛
        ，協助業務同仁執行業務拓展，是以系爭租賃車輛係供
        業務同仁執行業務使用，誠難謂非與公司業務無關，而
        係私人租賃及購買。
      (4)經查本件系爭公務車，乃原告任職之永達公司為協助業
        務員利於執行業務推展，規定處經理級以上人員或業績
        較優同仁（業務發( 拓) 展費之使用對象相同）得申請
        保管公務租賃車輛乙部，應屬原告招攬保險業務之必要
        工具，參酌財政部79年7 月4 日台財稅第790178955 號
        函釋：「至營業人租用汽車載運員工上下班，係屬購買
        供本業或附屬業務使用之勞務，其有關之進項稅額，除
        依上開規定不得扣抵外，應准予扣抵。」規定意旨，足
        資說明營利事業租賃車輛供公務使用而支付之租金係屬
        其必要之成本費用，此由財政部54台財稅發第0190號函
        釋「××公司因未備交通工具，經購買車票交由通勤員
        工搭乘交通工具之用，此種情形係因執行工作必須支付
        按實報銷之費用，免予合併薪資所得扣繳稅款。」規定
        亦是證。另按執行業務所得查核辦法第15條第2 項「執
        行業務者在其住所裝置之電話，或執行業務者之汽車，
        如係執行業務與家庭合用者，其相關費用以二分之一認
        列。」規定亦可資參採。是依前揭財政部95年函釋及
        鈞院見解，該支出係屬永達公司非薪資支出之營業費用
        ，自不應核認為原告之薪資所得。惟被告僅以每月車輛
        租金及保證金係由原告分別自薪資中扣取支付及匯付、
        公務汽車申請暨使用切結書、系爭車輛租金支出與費用
        核銷辦法流程不同及申請車輛等級不同等為由，臆測原
        告承租車輛係私人支出，與公司業務無關，有違改制前
        行政法院61年判字第70號判例：「認定事實，須憑證據
        ，不得出於臆測，此項證據法則，自為行政訴訟所適用
        。」應予撤銷。
      (5)有關系爭公務租賃車輛租賃期滿之處理方式。依車輛租
        賃契約第三條保證金之約定：「承租人應於簽約時一併
        支付出租人如前所示之保證金，租賃期滿，車輛經出租
        人驗收取回後，保證金應扣除承租人應付而未付之費用
        後無息退還。」茲此，永達公司承租時支付約定之保證
        金，嗣後由出租人退還保證金（外放證物冊原告證物16
        ），將車輛交還租賃公司，並無買回車輛，與一般租賃
        情形無異，有和車公司等函復臺北市調查處之說明（外
        放證物冊原告證物17）供參。至租賃期滿後出租人如何
        處理租賃車輛係屬另一交易，縱由原保管人或其關係人
        購回，或係基於對車況及性能之瞭解，或其價格低於中
        古車行情，要難謂與一般商業情形有違。
    3.綜合所得稅原則上係採現金收付制，稱為收付實現原則，
      亦即綜合所得稅之核課，應僅對已實現之實際所得課稅，
      對於薪酬計算過程中，屬績效衡量因素且非屬受僱人實際
      領受之營業費用，不應涵蓋於受僱人之所得中。
      (1)按「我國營利事業所得稅，除非公司組織之營利事業外
        ，原則上均應採權責發生制；但綜合所得稅原則上則採
        現金收付制，稱為收付實現原則。亦即綜合所得稅之核
        課，應僅對已實現之實際所得課稅。……。是本件行為
        時之增資緩課股票於轉讓時，原則上應就面額部分作為
        轉讓時所屬年度之所得，申報課稅；但實際轉讓價格低
        於面額時，則以實際轉讓價格申報所得；此乃我國稅制
        對於個人綜合所得稅之課徵，係採收付實現原則之明證
        ，不容稅捐稽徵機關依據不實記載資料或臆測之詞，濫
        行課稅。」為最高行政法院93年度判字第966 號裁判要
        旨（外放證物冊原告證物18），準此，綜合所得稅之現
        金收付原則應僅對已實現之實際所得課稅，縱計算所得
        時係按員工擬制收入減除擬制費用支出方式表達，仍應
        以實際獲取金額認列為員工薪資所得，而非以擬制收入
        為員工薪資所得，參諸財政部對靠行制度之相關函釋（
        67 年3月25日台財稅第31997 號函、71年12月10日台財
        稅第38935 號函、74年6 月21日台財稅第17954 號函、
        76 年3月2 日台財稅第757678 5號函、79年4 月3 日台
        財稅第790021143 號函、84年7 月20日台財稅第841636
        379 號函）規定，將靠行車主創造之營業收入擬制為車
        行之收入，又將靠行車主之費用支出擬制為車行之費用
        支出，而以靠行車主實際獲利擬制為車行給付予靠行車
        主之薪資所得，另最高行政法院97年度判字第34號判決
        ：「另外該合約書還同時約定，費用應交由志明公司報
        銷，而上訴人在原審法院提出之費用單據，被上訴人雖
        謂：『該等費用為志明公司報，上訴人不得主張』云云
        ，但依上開函釋所示，若志明公司有申報上開費用，則
        在計算其支付予上訴人之擬制『薪資所得』時，仍應予
        以扣除。而此等費用申報之有無及金額多寡等事實，原
        審法院整以上二點，均未加以調查，即謂上訴人不得主
        張此等費用支出，同樣有判決不備理由之違法。」益證
        （外放證物冊原告證物19）。
      (2)經查永達公司為協助同仁執行業務，特訂定車輛使用辦
        法，原告乃依該規定及公務車輛租賃作業流程向公司申
        請保管公務租賃車輛，由永達公司（承租人）、原告（
        保管人）及租賃車商（出租人）共同簽訂公務車輛租賃
        契約，由永達公司按期支付車輛租金，認列營業費用之
        車輛租金（外放證物冊原告證物20），依前揭綜合所得
        稅現金收付基礎之收付實現原則及財政部95年函釋規定
        ，系爭車輛租金不應再歸併核定為原告之薪資所得。換
        言之，原告93年度薪資所得包括（一）個人薪酬1,485,
        834 元，及（二）組織激勵酬勞3,268,278 元，故結算
        後薪資所得為4,754,112 元；原告94年度薪資所得包括
        （一）個人薪酬3,653,338 元，及（二）組織激勵酬勞
        5,131,256 元，故結算後薪資所得為8,784,594 元；至
        原告95年度薪資所得包括（一）個人薪酬2,809,563 元
        ，及（二）組織激勵酬勞2,682,195 元，故結算後薪資
        所得為5,491,758 元，此乃原告實際取自永達公司之薪
        資所得，依前揭收付實現原則，對於薪酬計算過程中，
        屬績效衡量因素且非屬受僱人實際領受之營業費用，不
        應涵蓋於受僱人之所得中。
    4.惟被告以每月租金由原告薪資中支付及租約到期由原告直
      接取得承租車輛之所得權等情，認定系爭租賃關係實質為
      原告私人租賃與購買，似嫌速斷，有關該部分原告業於起
      訴狀理由貳之二說明在案，且該等原由臺北市調查處函送
      認定之事項，經臺北地方法院檢察署檢察官偵查後，依前
      揭財政部95年函釋規定，認定「原移送意旨認被告吳文永
      以永達公司租用租賃車之名，掩飾員工私人購車與業務無
      關，以達幫助員工逃漏個人綜合所得稅及逃漏永達公司營
      業所得稅之目的，顯有誤會。……永達公司業務人員傭酬
      ，已包含所有業務拓展費用，全額列入薪資所得而非執行
      業務所得，因招攬保險業務而發生之業務發展費用理應列
      報公司營業費用，永達公司自業務人員薪資中調整，亦即
      車輛租金由員工傭酬中扣除，由租賃車商提供租金發票向
      永達公司請款，由永達公司統一支付車輛租金。難認被告
      有因此而使員工薪資名目減少而幫助該等員工逃漏個人綜
      合所得稅情事。」（請詳外放證物卷原告證物五），敬請
      諒察，並就被告誤解之情，說明如后：
      (1)有關永達公司扣取車輛租金前，須事先取得員工之同意
        乙節，即行政訴訟答辯狀第6 頁倒數第11行以下所稱「
        依永達公司『公務車輛租賃作業流程』第4 款及第5 款
        規定：『保證金匯入指定帳戶後，通知租賃車商進行簽
        約（公務車輛申請暨扣薪同意書及公務車輛租賃附屬契
        約）及對保等相關事宜。』及『租賃車商檢附【公務車
        輛申請暨扣薪同意書】及第3 款之【公司帳戶存款報告
        單】向總公司財務部申請保證金之支付。』可見，永達
        公司於扣取車輛租金前，仍須事先取得員工之同意。」
        查永達公司對原告等業務同仁之薪酬係採獎金制度，
          薪酬計算連結利潤中心制，有關推展業務所發生之佣
          金支出及公務車租金等營業費用，分別自服務報酬（
          包括初年度服務報酬及續年度服務報酬）及組織報酬
          中扣除後，以計算個人薪酬及組織激勵酬勞，其合計
          數即為原告申報之薪資所得，請詳前述說明，有外放
          證物冊原告證物十、十二及十三所附之各月份業務津
          貼表足證，系爭公務車租金及業務拓展費等營業費用
          係自組織報酬中減除，為計算原告之組織激勵酬勞，
          是被告應依行政程序法平等原則，核定系爭公務車租
          金及業務拓展費，即油料、車輛修繕費等業務拓展費
          核認屬永達公司營業費用者，公務車租金應亦屬其營
          業費用。
        次查系爭車輛租金由永達公司支付予租賃車商取得相
          關憑證時，即以「營業費用- 租金支出」科目列帳，
          並非先計入薪資費用後，再自薪資費用中沖轉「營業
          費用-租 金支出」科目，益證系爭車輛租金從組織報
          酬中扣除，僅為計算組織激勵酬勞，與業務拓展費用
          自組織報酬中扣除相同。被告以業務津貼表中組織報
          酬之計算，即核認車輛租金係從薪資所得中扣除，而
          歸屬原告之薪資所得，顯未究明原告之應得薪資係依
          計算之結果始獲致，而錯置其因果關係，更違反前揭
          禁止差別待遇原則。
        至與永達公司簽立還款同意書，係因組織激勵酬勞計
          算過程中，其每月計算組織報酬之業績消長不一，以
          及業務發展費用（除系爭車輛租金外），亦非每月相
          同，因此永達公司考量如按業績計算之組織報酬不足
          支付業務拓展費及系爭車輛租金時，則有自個人薪酬
          中扣除之情形，故要求原告簽立該同意書，以免歧見
          ，以原告93年度9 月為例，組織報酬728,460 元不足
          原申請之車輛租金2,196,000 元，永達公司始得依該
          同意書自原告個人薪酬中扣除。另被告所稱「嗣租賃
          期滿時原告直接取得承租車輛之所有權」亦非事實。
      (2)另有關系爭車輛租金支出與費用核銷辦法流程不同部分
        ，即行政訴訟答辯狀第6 頁倒數第5 行以下所稱「次依
        永達公司財務經理李忠約於臺北地檢署證稱『業務拓展
        費由員工檢具單據向公司申報後才發放』及永達公司『
        公務車輛使用辦法』第7 條：『因使用公務車輛所衍生
        之油料、修繕或保養費用，得由使用人檢具合於營業稅
        法之單據報支【業務發展費用】。』可知，永達公司『
        業務拓（發）展費』係由員工檢具單據向永達公司申請
        ，始由該公司發放與員工。倘系爭車輛租金支出確實為
        永達公司之業務拓展費用，何以獨系爭車輛租金支出係
        採由員工之薪資內扣除之方式，再由永達公司按月支付
        予車商核銷，與其他業務拓展費採『由員工檢具單據向
        永達公司申請後，永達公司再發放予員工』之核銷方式
        迥異」
        經查永達公司會計副理呂君於97年7 月17日調查筆錄中
        說明：「業務拓展費須要檢具發票核銷，車商會開立租
        金發票予本公司，公司再依發票沖銷員工的業務拓展費
        用額度；至於薪資就依『薪資試算表』餘額，其中業務
        拓展費係『薪資試算表』的減項。」因系爭車輛租賃係
        由永達公司向租賃車商承租，自應由永達公司先支付予
        租賃車商，永達公司再依規定列入業務拓展費從組織報
        酬中扣除，原告自始未支付款項，當無申請歸墊之需，
        故與「由員工檢具單據向永達公司申請後，永達公司再
        發放予員工」之核銷方式不同。
      (3)至有關系爭租賃合約承租人之違約風險已完全由原告所
        負擔部分，即行政訴訟答辯狀第7 頁第8 行以下所稱「
        又依永達公司『公務車輛租賃作業流程』第3 款規定：
        『業務同仁與租賃車商確認價位無誤後，自行將保證金
        款項，匯入公司指定帳戶，並填寫公司帳戶存款報告單
        。』可知前開車輛保證金實質上係由使用租賃車輛員工
        出資，而非永達公司所負擔；原告於簽訂租約時，除同
        意每月租金自其薪資中扣除外，須另支付保證金作為履
        約之保證，是系爭租賃合約承租人之違約風險顯然已完
        全由原告所負擔」
        查永達公司為系爭租賃車輛之承租人，違約風險仍係由
        永達公司負擔相關責任，有公務車輛租賃契約第八條承
        租人與保管人違約之處理約定：「1 、承租人與使用人
        如違反本契約任一約定，不履行或怠於履行本契約之任
        一義務。違約時，承租人應無條件給付已到期未付之租
        金及其他應付費用，使用人繳付懲罰性違約金以未到期
        總額之30% 計算；且本公司得不經通知逕行終止本契約
        並請求返還或不經通知逕行收回租賃車輛。2 、承租人
        應按期給付租金，如有遲延之情況，應自租金應付日起
        至清償日止，按年率百分之二十計付遲延利息外，並逐
        日按每百元五分計付違約金予出租人。3 、租賃期滿前
        ，承租人要求提前終止本契約時，應於一個月前以書面
        通知出租人，承租人應無條件給付已到期未付之租金及
        其他應付費用，使用人負擔未到期租金總額之30% 違約
        金為折舊補償。」（請詳鈞院卷第115 頁證物二十一）
        ，即實際發生違約時，永達公司仍應依該租賃契約負擔
        相關責任，縱原告為租賃車輛之連帶保證人，亦未免除
        承租人永達公司之契約責任，此觀諸最高法院45年臺上
        字第1426號判例：「保證債務之所謂連帶，係指保證人
        與主債務人負同一債務，對於債權人各負全部給付之責
        任者而言，此就民法第272 條第1 項規定連帶債務之文
        義參照觀之甚明。故連帶保證與普通保證不同，縱使無
        民法第746 條所揭之情形，亦不得主張同法第745 條關
        於檢索抗辯之權利。」益證。至有關保證金由原告出資
        部份，係基於風險管理所為之措施，且因實際使用人為
        原告，故保管人之注意義務及部分風險由實際使用之保
        管人承擔，尚無違反一般經驗法則。
    5.另有關系爭租賃車之用途說明如后：
      (1)依車輛使用辦法第一條規定：「為協助同仁執行業務，
        特訂本辦法。本辦法所指『車輛』係指公務用之租賃車
        輛及公務用之私人車輛。」（請詳偵查卷證據目錄二、
        永達公司「修訂車輛使用辦法及公佈相關作業流程」）
        ，系爭租賃公務車係原告為永達公司招攬保險業務使用
        ，除陸續招攬新業務，此彙整原告經手之要保書明細請
        詳鈞院卷第121 頁證物二十二供核，獲取初年度服務報
        酬外，亦需服務原有保戶，包括通知繳交及收取保費、
        處理保戶理賠等問題，以繼續獲取續年度服務報酬，此
        等活動均有使用車輛或其他交通工具之需，是依上開事
        實，再再證明系爭租賃車輛之公務用途，此參諸司法院
        95年9 月18日院台廳行一字第0950020772號函：「肆、
        調查證據十九、無庸舉證之事實（三）擬制或推定之事
        實：3.事實上之推定：行政法院得依已明瞭之事實，推
        定應證事實之真偽，應證之事實雖無直接證據足資證明
        ，但可應用經驗法則，依已明確之間接事實，推定其真
        偽。有間接證據證明間接事實者，即得據以推定應證事
        實之真偽。惟仍應令當事人就該推定之事實為辯論。」
        益證。
      (2)有關系爭車輛因使用產生之相關費用，經查93年度有車
        輛油單等，謹提供入帳之傳票如鈞院卷第191 頁證物二
        十三，且該等費用業經被告核認永達公司營業費用在案
        ，是發生該等費用之主體（系爭公務車）亦應認屬為經
        營本業或附屬業務使用無疑。
    6.依行政程序法第161 條有關行政規則效力之規定，有效下
      達之行政規則，具有拘束訂定機關、其下級機關及屬官之
      效力。是被告依臺北地方法院檢察署就系爭公務車租金之
      租稅法律適用及實證回覆，應有拘束本件之效力。
      (1)按「納稅義務人依所得稅法規定辦理結算申報而經該管
        稅捐稽徵機關調查核定之案件，如經過法定期間而納稅
        義務人未申請復查或行政爭訟，其查定處分，固具有形
        式上之確定力，惟稽徵機關如發見原處分確有錯誤短徵
        ，為維持課稅公平之原則，基於公益上之理由，要非不
        可自行變更原查定處分，而補徵其應繳之稅額。」固為
        改制前行政法院58年判字第31號判例要旨，惟依最高行
        政法院57年判字第330 號判例要旨：「就查得資料逕行
        決定之案件，如事後發現有應行課稅之新資料，稽徵機
        關仍得合併原逕行決定所得額，依所得稅法第115 條第
        3 項規定，補徵綜合所得稅，尚無不合。」及62年判字
        第491 號判例要旨：「所得稅法第115 條第1 項前段所
        謂經稽徵機關調查另行發現者，係指經稽徵機關或其上
        級監督機關調查發現或其他有關機關函知原處分機關查
        明，尚有依本法規定應行申報課稅之所得額而言。」茲
        此，前揭最高行政法院58年判字第31號判例所謂發見確
        有錯誤短徵，應係指原處分確定後發見新事實或新課稅
        資料，足資證明原處分確有錯誤短徵之情形而言，如其
        課稅事實資料未變，僅因嗣後法律見解有異，致課稅之
        標準有異時，按諸中央法規標準法第18條從新從優原則
        之法理，即不得就業經查定確定之案件，憑藉新見解重
        為較原處分不利於當事人之查定處分，有最高行政法院
        89年度判字第699 號判決益證。
      (2)次按「三、前揭財政部95年函釋規定，保險公司之保險
        業務員為所屬公司招攬保險業務而發生之必要費用，可
        由保險公司依營利事業所得稅查核準則（以下簡稱查核
        準則）有關規定依其費用性質檢據核實列報。所謂『與
        經營業務有關之損費』，依所得稅法第38條及行政法院
        相關判決規定，乃指公司之營業行為，屬本身經營之業
        務之一或與本身業務有直接關聯而言，先予敘明。四、
        保險經紀公司之員工，如為所屬公司招攬業務而以公司
        名義購置車輛（即車輛所有權登記為公司之財產），則
        其分期給付車商之價金，係公司取得該資產代價之部分
        ，自非屬保險經紀公司之營業費用。該公司應以該資產
        之實際成本，按所得稅法及查核準則規定之方法以及耐
        用年數計提折舊。另該員工如係以公司名義租賃車輛，
        其分期給付車商之租金（不含保證金），得依查核準則
        第74條第3 款第2 目之5 規定認屬為交通費，依首揭財
        政部95年函釋規定，應由保險經紀公司檢據核實列報，
        尚不宜約定由保險業務員自行吸收或負擔。至員工如以
        員工自己名義租購車輛，則該扣付款應視為員工基於僱
        傭關係而取得之各種補助費或給與，故保險經紀公司應
        以薪資支出列支，並依法併同員工薪資所得依率扣繳稅
        款。」（請詳外放證物冊證物四），乃被告以96年6 月
        5 日財北國稅審二字第0960201843號函復臺北地方法院
        檢察署就本件案關事實所為之說明，符合上前開財政部
        95年函釋規定，尚無任何錯誤之情，亦經臺北地方法院
        檢察署引用，而為不起訴之處分，依行政程序法第161
        條規定：「有效下達之行政規則，具有拘束訂定機關、
        其下級機關及屬官之效力。」被告自應受拘束，再者，
        被告係依臺北地方法院檢察署就系爭公務車租金之租稅
        法律適用及實證回覆，益證其拘束本件之效力，惟被告
        另稱：「查課稅處分本是確認性之行政處分，而非形成
        性行政處分，其功能僅在確認人民依法本來即應負擔之
        稅捐債務，而非因為行政處分之作成而創設新的不利益
        負擔，既然稅捐債務自始存在，被告於核課期間內，經
        另發現應徵之稅捐，為維持課稅公平之原則，基於公益
        上之理由，自可變更原核定。」（請詳行政訴訟答辯狀
        第8 頁第8 行以下）卻不見其稱變更原核定之新事實或
        新課稅資料，至多僅為新見解，參諸前揭最高行政法院
        判例及判決要旨，要難恣意變更法律見解，損害法之安
        定，違反行政程序法第8 條規定：「行政行為，應以誠
        實信用之方法為之，並應保護人民正當合理之信賴。」
        應予撤銷。
  (四)綜上所述，本件案關事實經臺北地方法院檢察署偵查且原經
    被告認定系爭車輛租金認屬為交通費，應由永達公司檢據核
    實列報，原告等薪資名目並未減少而有逃漏綜合所得稅之情
    事，依改制前行政法院32年判字第18號判例及89年度判字第
    699 號判決，應予撤銷。
三、被告則以：
  (一)訴之聲明：駁回原告之訴，訴訟費用由原告負擔。
  (二)1.按「薪資所得：凡公、教、軍、警、公私事業職工薪資及
    提供勞務者之所得：一、薪資所得之計算，以在職務上或工
    作上取得之各種薪資收入為所得額。二、前項薪資包括：薪
    金、俸給、工資、津貼、歲費、獎金、紅利及各種補助費。
    ……」為行為時所得稅法第14條第1 項第3 類第1 款及第2
    款所明定。次按「涉及租稅事項之法律，其解釋應本於租稅
    法律主義之精神，依各該法律之立法目的，衡酌經濟上之意
    義及實質課稅之公平原則為之。」為司法院釋字第420 號所
    解釋。又「租稅法所重視者，應為足以表徵納稅能力之經濟
    事實，而非其外觀之法律行為，故在解釋適用稅法時，所應
    根據者為經濟事實，不僅止於形式上之公平，應就實質上經
    濟利益之享受者予以課稅，始符實質課稅及公平課稅之原則
    。」、「有關課徵租稅構成要件事實之判斷及認定，自亦應
    以其實質上經濟事實關係及所產生之實質經濟利益為準，而
    非以形式外觀為準，否則勢將造成鼓勵投機或規避稅法之適
    用，無以實現租稅公平之基本理念及要求。」改制前行政法
    院81年度判字第2124號及82年度判字第2410號判決可資參照
    。
    2.茲就本案永達公司藉租賃車輛之名義，將扣取員工薪資，
      改以永達公司租金支出列報，以薪資淨額列報員工所得，
      系爭車輛租金實質上係原告之薪資所得之情形，分述如下
      ：
      (1)本件原告93、94、95年度任職於永達公司，該公司分別
        與和車股份有限公司（下稱和車公司）及格上汽車租賃
        股份有限公司（下稱格上公司）簽訂「公務車輛租賃附
        屬契約」（租賃期間分別自93年10月12日起至94年10月
        11日止、自94年9 月26日起至96年9 月26日止、自94年
        9 月23日起至96年9 月22日止及自95年10月14日起至97
        年10月13日止），約定由和車公司及格上公司出租汽車
        計4 輛（廠牌型式為：VW Phaeton 3.2、牌照號碼為：
        EE-6026 ；廠牌型式為：VW Phaeton 3.2、牌照號碼為
        ：2555-BB ；廠牌型式為：HONDA CRV 、牌照號碼為：
        2006-BB ；及0766-DD ）予永達公司，每月租金分別為
        183,000 元、91,300元、36,500元及71,500元，車輛保
        證金分別為900,000 元、800,000 元及250,000 元，並
        由原告擔任車輛保管人，實際使用及保管系爭車輛。經
        臺北市調查處及被告查得前開車輛每月租金，係由永達
        公司墊付予和車公司及格上公司，以「營業費用－租金
        支出」科目列帳，並從原告薪資中扣取，再以應發放之
        薪資總額扣除車輛租金後之淨額，列報原告之薪資費用
        。93、94、95年度永達公司以租賃車輛之名義，扣取原
        告薪資分別計2,196,000 元、2,848,200 元、357, 500
        元，原告亦以扣除車輛租金後之薪資淨額列報其薪資所
        得，有原告與車商簽署「公務車輛租賃附屬契約」、「
        公務車輛申請暨扣薪同意書」、「員工還款同意書」、
        「公務車輛申請書」、「車輛買賣契約書」及「汽車買
        賣合約書」、和車公司及格上公司銷售汽車開立之統一
        發票、員工支付車輛租金薪資扣款彙整表及永達公司93
        -95 年度補報所得差異明細等資料（詳審查報告第69-
        82頁、148 頁、241-245 頁、第150 頁及第152 頁）可
        稽。
      (2)依永達公司「公務車輛租賃作業流程」第4 款及第5 款
        規定：「保證金匯入指定帳戶後，通知租賃車商進行簽
        約（公務車輛申請暨扣薪同意書及公務車輛租賃附屬契
        約）及對保等相關事宜。」及「租賃車商檢附『公務車
        輛申請暨扣薪同意書』及第3 款之『公司帳戶存款報告
        單』向總公司財務部申請保證金之支付。」可見永達公
        司於扣取車輛租金前，仍須事先取得員工之同意。次依
        永達公司財務經理李忠約於臺北地檢署證稱：「業務拓
        展費由員工檢具單據向公司申報後才發放，薪資則直接
        發放。」及永達公司「公務車輛使用辦法」第7 條：「
        因使用公務車輛所衍生之油料、修繕或保養費用，得由
        使用人檢具合於營業稅法之單據報支『業務發展費用』
        。」可知永達公司「業務拓（發）展費」係由員工檢具
        單據向永達公司申請，始由該公司發放與員工。倘系爭
        車輛租金支出確實為永達公司之業務拓展費用，何以獨
        系爭車輛租金支出係採由員工之薪資內扣除之方式，再
        由永達公司按月支付予車商核銷，與其他業務拓展費採
        「由員工檢具單據向永達公司申請後，永達公司再發放
        予員工」之核銷方式迥異，原告均難自圓其說。
      (3)又依永達公司「公務車輛租賃作業流程」第3 款規定：
        「業務同仁與租賃車商確認價位無誤後，自行將保證金
        款項，匯入公司指定帳戶，並填寫公司帳戶存款報告單
        。」可知前開車輛保證金實質上係由使用租賃車輛員工
        出資，而非永達公司所負擔；原告於簽訂租約時，除同
        意每月租金自其薪資中扣除外，須另支付保證金作為履
        約之保證，是系爭租賃合約承租人之違約風險顯然已完
        全由原告所負擔，永達公司雖形式上列名租賃契約之承
        租人，惟並未承擔任何承租人之違約風險，且嗣原告於
        94年間向和車公司以900,000 元之價格及原告之子於96
        年間向格上公司以434,415 元之價格買受系爭車輛（車
        號分別為EE-6026 、2006-BB ），可證原告係租賃契約
        實際承租人，系爭車輛租金係原告以其薪資支付，並非
        永達公司之租金支出，依實質課稅原則，核認系爭車輛
        93、94、95年度租金2,196,000 元、2,848,200 元、35
        7,500 元，實質為原告之薪資所得，歸課核定原告93
        、94、95年度取自永達公司薪資所得為7,288,512 元、
        11,942,994元、6,250,158 元，核無不合。
    3.按「納稅義務人依所得稅法規定辦理結算申報而經該管稅
      捐稽徵機關調查核定之案件，如經過法定期間而納稅義務
      人未申請復查或行政爭訟，其查定處分，固具有形式上之
      確定力，惟稽徵機關如發見原處分確有錯誤短徵，為維持
      課稅公平之原則，基於公益上之理由，要非不可自行變更
      原查定處分，而補徵其應繳之稅捐。」改制前行政法院58
      年度判字第31號著有判例。查課稅處分本是確認性之行政
      處分，而非形成性行政處分，其功能僅在確認人民依法本
      來即應負擔之稅捐債務，而非因為行政處分之作成而創設
      新的不利益負擔，既然稅捐債務自始存在，被告於核課期
      間內，經另發現應徵之稅捐，為維持課稅公平之原則，基
      於公益上之理由，自可變更原核定。又稅捐的正確核定，
      乃稅捐機關之職責，納稅義務人並無要求稅捐稽徵機關為
      重複錯誤的請求權，原告主張核不足採。
    4.綜上，永達公司明知原告購買車輛係私人租賃購買，卻以
      永達公司名義租賃車輛，而每月車輛租金卻自原告薪資中
      扣取給付，嗣租賃期滿時由原告直接取得承租車輛之所有
      權，故實際係原告租賃及購買車輛，並非永達公司租賃車
      輛供原告使用，永達公司藉租賃車輛之名義，將扣取薪資
      改以租金費用列報，以薪資淨額列報員工所得，對公司整
      體費用並不影響，以扣取薪資方式幫助原告逃漏93、94、
      95年度綜合所得稅，被告以永達公司填製之員工支付車輛
      租金薪資扣款彙整表，核定增列原告93、94、95年度薪資
      所得2,196,000 元、2,848,200 元、357,500 元，並無不
      合。據上論述，本件原處分、訴願決定均無違誤，為此請
      求判決如被告答辯之聲明。
四、經查：
  (一)按行為時所得稅法第14條第1 項第3 類第1 款及第2 款：「
    個人之綜合所得總額，以其全年下列各類所得合併計算之：
    ……第三類：薪資所得：凡公、教、軍、警、公私事業職工
    薪資及提供勞務者之所得：一、薪資所得之計算，以在職務
    上或工作上取得之各種薪資收入為所得額。二、前項薪資包
    括：薪金、俸給、工資、津貼、歲費、獎金、紅利及各種補
    助費。但為雇主之目的，執行職務而支領之差旅費、日支費
    及加班費不超過規定標準者，及依第4 條規定免稅之項目，
    不在此限。」；第71條第1 項：「納稅義務人應於每年5 月
    1日起至5 月31日止，填具結算申報書，向該管稽徵機關，
    申報其上一年度內構成綜合所得總額或營利事業收入總額之
    項目及數額，以及有關減免、扣除之事實，並應依其全年應
    納稅額減除暫繳稅額、尚未抵繳之扣繳稅額及可扣抵稅額，
    計算其應納之結算稅額，於申報前自行繳納。」；第110 條
    第1 項：「納稅義務人已依本法規定辦理結算申報，但對依
    本法規定應申報課稅之所得額有漏報或短報情事者，處以所
    漏稅額2 倍以下之罰鍰。」。再按憲法第19條規定：「人民
    有依法律納稅之義務」，係指人民有依法律所定要件負繳納
    稅捐之義務或享減免繳納之優惠而言，此即所謂租稅法律主
    義。次按「涉及租稅事項之法律，其解釋應本於租稅法律主
    義之精神，依各該法律之立法目的，衡酌經濟上之意義及實
    質課稅之公平原則為之。」司法院釋字第420 號解釋闡明有
    案。再者，租稅規避與合法規劃節稅不同，節稅係依據稅捐
    法規所預定之方式，規劃減少稅捐負擔之行為，如申報列舉
    扣除額等以降低綜合所得淨額及應納稅額；反之，租稅規避
    則是利用稅捐法規所未預定之異常的或不相當的法律形式，
    意圖減少稅捐負擔之行為，亦即利用民法上私法自治，特別
    是契約自由原則，如有何不合常規之安排，不當為自己或他
    人規避或減少納稅義務，以減輕稅捐負擔，取得租稅利益，
    但實質上卻違反稅法立法者租稅負擔之意旨，兩者有顯著的
    不同。再按租稅法所重視者，應為足以表徵納稅能力之經濟
    事實，而非其外觀之法律行為，故在解釋適用稅法時，所應
    根據者為經濟事實，不僅止於形式上之公平，應就實質上經
    濟利益之享受者予以課稅，始符實質課稅及公平課稅之原則
    。又有關課徵租稅構成要件事實之判斷及認定，自亦應以其
    實質上經濟事實關係及所產生之實質經濟利益為準，而非以
    形式外觀為準，否則勢將造成鼓勵投機或規避稅法之適用，
    無以實現租稅公平之基本理念及要求。復因課稅對象的經濟
    活動複雜，難以法律加以完整規定，故為實現衡量個人之租
    稅負擔能力而課徵租稅之租稅公平主義，並防止規避租稅而
    確保租稅之徵收，在租稅法之解釋及課稅構成要件之認定上
    ，如發生法律形式、名義或外觀與真實之事實、實態或經濟
    負擔有所不同時，則租稅之課徵基礎，應著重於事實上存在
    之實質，此為租稅法學通稱之實質課稅原則之意涵。
  (二)本件原告93、94、95年度任職於永達公司，該公司分別於93
    年10月4 日、94年9 月13日及9 月15日與和車公司及格上公
    司簽訂「公務車輛租賃契約」（租賃期間分別自93年10月12
    日起至94年10月11日止、自94年9 月26日起至96年9 月26日
    止、自94年9 月23日起至96年9 月22日止及自95年10月14日
    起至97年10月13日止），約定由和車公司及格上公司出租汽
    車計4 輛（廠牌型式為：VW Phaeton 3.2、牌照號碼為：EE
    -6026 ；廠牌型式為：VW Phaeton 3.2、牌照號碼為：2555
    -BB ；廠牌型式為：HONDA CRV 、牌照號碼為：2006-BB ；
    及0766-DD ）予永達公司，每月租金分別為183,000 元、91
    ,300元、36,500元及71,500元，車輛保證金分別為900,000
    元、800,000 元及250,000 元，並由原告擔任車輛保管人，
    實際使用及保管系爭車輛。本件上開車輛保證金，係原告於
    簽訂租約前即匯款至永達公司指定之銀行帳戶，再由永達公
    司將該保證金轉撥予和車、格上公司，永達公司僅於原告匯
    入保證金時帳列「存入保証金」，於匯出保證金時帳列「存
    出保證金」；另原告於簽訂租約時，同意自其薪資中全額扣
    除租金；又前開車輛每月租金，係由永達公司先行墊付予和
    車、格上公司，並以「營業費用－租金支出」科目列帳後，
    再按月從原告薪資中扣取，並以應發放之薪資總額扣除車輛
    租金後之淨額，列報原告之薪資費用。又本件租期於屆滿時
    ，上開車輛分別由原告、訴外人蔣志忠及原告之子田佩中買
    回直接取得所有權。以上事實有永達公司公務車輛租賃作業
    流程、公務車輛申請書暨扣薪同意書、公務車輛申請書、員
    工還款同意書及公務車輛租賃附屬契約、和車公司及格上公
    司開立之電子計算機統一發票等附於原處分卷可稽，原告對
    於上開事實之外觀亦未爭執。經查，稽之前揭公務車輛申請
    書暨扣薪同意書約定：「四、扣薪方式：採全額扣薪：……
    扣薪＄2,196,000 。」（見原處分卷第70頁）及員工還款同
    意書約定：「一、茲同意永達保險經紀人股份有限公司於本
    人每月應領薪資款項中扣抵。…三、還款計畫，…採全額扣
    款：自收件日起按公司扣款日全額扣款。總額扣款金額＄
    2,191,200 」（見原處分卷第73頁）、「一、茲同意永達保
    險經紀人股份有限公司於本人每月應領薪資款項中扣抵。…
    三、還款計畫，…採全額扣款：自收件日起按公司扣款日全
    額扣款。總額扣款金額＄876,000 」（見原處分卷第76頁）
    及公務車輛租賃附屬契約第1 條亦約定：「保管人已詳細審
    閱公務車輛租賃契約並遵照政府相關法令、交通法規及公務
    車輛租賃契約之規定，以善良管理人之注意保管使用公務汽
    車，於保管使用期間若有任何違反上述規定之相關費用，概
    由保管人全責負擔。」（見原處分卷第69、72、74頁），及
    保證金實際上由原告所支付等情，足證有關汽車租賃之承租
    人主要義務包括租金、保證金之支付及汽車之保管責任，均
    由名義上為保管人之原告負擔，而屬於承租人之權利即租賃
    物之使用，亦同樣由原告行使。亦即本件汽車租賃關係實際
    上由原告立於承租人之地位，僅形式上以永達公司為名義承
    租人而已。
  (三)再查，永達公司涉嫌以汽車租賃方式協助員工逃漏鉅額所得
    稅及虛報進項稅額案件，係經台北市調查處循線查獲後，分
    別將涉及補稅裁罰之行政事件以96年1 月31日肆字第096430
    04620 號函送被告續行處理；涉及違反稅捐稽徵法之刑事責
    任則以永達公司負責人吳文永為犯罪嫌疑人移由台北地檢署
    偵辦。有關稅務部分之行政事件，再經由被告發交所轄中南
    稽徵所，中南稽徵所除承辦轄區之職權事項外，並通報其他
    各國稅局辦理轄區內永達公司員工逃漏所得稅部分之補稅裁
    罰事件。相關後續事件之處理結果，除吳文永所涉違反稅捐
    稽徵法罪嫌，經台北地檢署於97年10月17日以96年度偵字第
    2347號為不起訴之處分外；其餘稅務事件，分別經被告以永
    達公司自92年7 月至95年12月間無進貨事實虛報進項稅額，
    予以補徵18,384,975元，裁罰55,154,925元；吳文永為該公
    司負責人則因違反92年至95年之扣繳義務，予以裁罰45,576
    ,055元；另通報歸課員工92年至95年度之薪資所得為455,76
    0,525 元（因而產生爭議之訴訟於本院已有百件，本件即屬
    其中1 件）。以上有台北市調查處96年1 月31日肆字第0964
    3004620 號函附於原處分卷第101 頁、台北地檢署檢察官96
    年度偵字第2347號不起訴處分書附於外放證物冊原證5 可憑
    ，另本院另案以98年度訴字第1567號（業經判決原告敗訴，
    現已上訴）受理同屬永達公司員工之林祺欽以同一模式脫漏
    95年度綜合所得稅之行政訴訟，向被告查詢案件調查情形，
    經該局以98年11月16日財北國稅法一字第0980263407號函復
    並檢附對永達公司、吳文永所為之復查決定書附於該案卷二
    第223 頁以下可憑。此經調閱該案卷宗（含偵查卷）屬實。
    查被告前開公函檢附資料附件2.係源自台北市調查處所查扣
    永達公司員工自行出具之業務連繫表計24張，內容均為關於
    員工申請租賃車輛之事項，其用語有「購車節稅」、「租購
    車輛」、並有租金自薪資中扣除、提前清償購車餘款、本人
    還款計畫等文句（此部分關係檢舉人資料，該案另予彌封外
    放）。即連本件原告亦提出94年9 月13日業務連繫表1 件申
    請租購車輛，略謂：「說明：1.本人擬租購汽車。（如附件
    1 、2 ）2.依公司規定處經理每月租金為15萬，現購2 輛每
    月租金為127,800 。3.保證金：250,000 ……800,000 ……
    。4.擬先付1,050,000 （保證金）10月全付3,067,200 。」
    ，此有該業務連繫表附於原處分卷第71頁可憑。由此內部業
    務連繫表之文義，足明員工之真意係自行出資以先租後買之
    方式購車，並規避稅負。末查，被告陸續於97年8 月20日向
    各出租公司查證永達公司以上開方式承租車輛期滿後由員工
    或關係人（配偶、父母、兄弟、姊妹等）買回之情形，結果
    計有302 名員工依公務車輛使用辦法申請汽車租賃368 輛中
    ，扣除未到期車輛35輛後，已有270 輛係由員工本人或關係
    人買回並過戶，其比例高達占已到期車輛的81.08%，此有被
    告以前開公函檢附之查詢公文及據以編製之永達公司92至95
    年間員工租車到期移轉統計表附於該案卷二第251 頁以下可
    憑。
  (四)綜合上開查證情形，永達公司員工自始有意自行出資租車，
    屆期或未屆期而提前買回車輛，乃立於權利義務之當事人所
    為之經濟安排，永達公司僅出面充任為承租人並辦理名義上
    應經手之事務，且參與之員工多達302 人，顯係一計畫性事
    務。本件原告亦為永達公司之一員，其於本件車輛之租賃關
    係中，實際承擔承租人之權利義務，卻由不使用車輛、不支
    付租金、保證金之永達公司為承租人，自屬不合常規之經濟
    安排，其中因永達公司藉租賃車輛之名義，將扣取薪資改以
    租金費用列報，以薪資淨額列報員工所得，對公司整體費用
    並不影響，惟其列報薪資之結果使原告逃漏相當於租金金額
    之薪資所得，自屬租稅規避，被告依實質課稅原則，以本件
    實質之經濟關係，核定原告分別短報93年度薪資所得2,196,
    000 元、94年度薪資所得2,848,200 元及95年度薪資所得35
    7,500 元，並無違誤。
  (五)原告雖主張有關吳文永違反稅捐稽徵法之刑事責任已經檢察
    官為不起訴處分，理由中稱難以認定吳文永有使員工薪資名
    目減少而幫助該等員工逃漏個人綜合所得稅情事，故被告應
    尊重此偵查結果，不應補稅裁罰云云。惟本院依職權調閱該
    偵查卷宗，檢察官不起訴處分理由，係以證人永達公司財務
    部經理李忠約及會計呂貴琴之證詞，及帳載情形為據；惟對
    於諸多檢舉人及不利於吳文永之證人於台北市調查處所為證
    述指車輛租金係自薪資扣取之實質關係均未採酌（事涉檢舉
    人及偵查不公開原則，茲不予引用證詞詳細內容），亦未說
    明其不予採信之理由，對於證人李忠約所稱業務發展費之意
    義為何亦未深究；又依據台北市調查處回復該署之97年9 月
    30日肆字第09743136830 號函，指租滿買回租賃車輛之員工
    僅有5 人，比例極低云云，顯與前揭被告查證結果大相逕庭
    。足信該偵查結果非無新事實、新證據，亦非無有重啟偵查
    之可能。原告主張地檢署檢察官刑事偵查程序遠較行政機關
    調查證據為周延，被告應尊重已生實質確定力之不起訴處分
    所認定之事實，自難成立。
  (六)原告又主張財政部95年6 月28日台財稅字第09504063430 號
    函釋「保險業務員因為所屬公司招攬保險業務而發生之文具
    用品費、差旅費、郵電費、印刷費及廣告費、交際費、訓練
    費、交通及油料費等，依據現行所得稅法規定，其屬保險公
    司之營業費用者，可由保險公司依營利事業所得稅查核準則
    有關規定檢據依費用性質核實列報，不宜約定由保險業務員
    自行吸收或負擔，並併同薪資給付，成為業務員薪資之一部
    分，而由保險公司逕以『薪資支出』科目列支。」，及被告
    於前揭吳文永所涉刑案為檢察官偵查時，曾就檢察官之函詢
    ，以96年6 月5 日財北國稅審二字第0960201843號函復，略
    為：「…四、保險經紀公司之員工，如為所屬公司招攬業務
    而以公司名義購置車輛（即車輛所有權登記為公司之財產）
    ，則其分期給付車商之價金，係公司取得該資產代價之部分
    ，自非屬保險經紀公司之營業費用。該公司應以該資產之實
    際成本，按所得稅法及查核準則規定之方法以及耐用年數計
    提折舊。另該員工如係以公司名義租賃車輛，其分期給付車
    商之租金（不含保證金），得依查核準則第74條第3 款第2
    目之5 規定認屬為交通費，依首揭財政部95年函釋規定，應
    由保險經紀公司檢據核實列報，尚不宜約定由保險業務員自
    行吸收或負擔。至員工如以員工自己名義租購車輛，則該扣
    付款應視為員工基於僱傭關係而取得之各種補助費或給與，
    故保險經紀公司應以薪資支出列支，並依法併同員工薪資所
    得依率扣繳稅款。」。而永達公司對原告等員工之薪酬計算
    ，係採獎金制度，以各項績效計算之個人薪酬及組織報酬，
    而組織報酬係以支應歸屬利潤中心之各項必要業務費用，故
    原告薪資所得為（一）個人薪酬及（二）組織報酬減除支應
    歸屬利潤中心之各項必要費用後餘額，二項之合計數。系爭
    車輛租金應屬交通費，為利潤中心之必要費用之一，非屬保
    險業務員之薪資所得，且永達公司係先行扣除後才將淨額支
    付原告，並非先給付原告後，再行扣取。依前揭函釋意旨，
    此部分非屬原告薪資，且如此計算方符綜合所得稅所採之現
    金收付制云云。惟查，有關原告93、94、95年度薪資項目，
    經原告以證10、12、13之圖表予以表列（見本院外放證物冊
    原告證物10、12、13），該圖表係分別表彰原告93、94、95
    年度之薪資所得，惟原告就表列之「組織報酬」之金額未提
    出佐證以證明為真，故該表列情形已難為佐證。又查，縱認
    永達公司自始即於業務發展費用報核辦法規定具備資格之員
    工可以核銷其發展費用，惟依該項辦法規定，業務發展費係
    依其「當工作月」管轄人員之各項績效達成率，享有不等之
    營運基金額度，另以組織報酬中提撥一定比例為業務發展費
    用規定可知，該公司處經理級人員之業務發展費用，係以「
    當月」達成率而有不等之額度，即屬變動性質，而系爭汽車
    租金卻是分別自93年9 月、94年9 月及95年9 月一次全額扣
    除，永達公司及原告何以可知自租約日後，每月可核銷業務
    發展費用額度，足以支付系爭租金？又何以在業務發展費尚
    未發生前即一次扣除全額含尚未到期之租金？原告復稱該額
    度僅係一參考標準，每月會有變動，仍以實際發生數為主云
    云，則前揭業務發展費用報核辦法之規定有何必要？又縱業
    務發展費應以實際發生金額為準，惟永達公司及原告仍無法
    預測各月份組織報酬所得是否足以支應當月之包括車輛租金
    之業務發展費，乃原告所提出之證10、12、13所表列之93年
    9 月、94年9 月、95年9 月之組織報酬均不足以支應當月之
    業務發展費用及租金，足證原告上開主張不合常理，難以採
    信。原告提出系爭車輛之租金係屬業務發展費之主張無非呼
    應前開財政部及被告公函內所指營業員為招攬業務而發生之
    郵電、交通費，應屬保險公司之營業費用之重要論述，惟查
    上開函釋內容之重點在於得列為營業費用之各項支出均需與
    保險公司之營業有關，且應依查核準則第2 節有關各項費用
    之查核之相關規定檢具核實認定，本件原告徒引公司內規，
    套用上開公函，指租金之定額支出為具交通費性質之營業費
    用，惟始終未具體證明何以該筆租金為其業務員招攬業務所
    必要之交通費？何以一次定期租賃特定車輛長達1 、2 年？
    又何以於租期期間不問汽車折舊，租金金額前後一致，完全
    悖離治理公司應撙節支出以增加利潤之方向？更遑論如以永
    達公司出名為員工租車之租金總額而論，每月高達數佰萬元
    之交通費，何以為營業所必要？是以，原告上開主張，顯然
    背於常情，諉無可採。
五、綜上，原處分於法並無違誤，訴願決定予以維持，核無不合
    。原告訴請撤銷，為無理由，應予駁回。
六、本件事證已明，兩造其餘攻擊防禦方法均於本件判斷不生影
    響，爰不一一贅述，併此敘明。
據上論結，本件原告之訴為無理由，爰依行政訴訟法第98條第1
項前段，判決如主文。
中    華    民    國    99    年     4    月    8    日
                       臺北高等行政法院第四庭
                               審判長法  官  黃  本  仁
                                     法  官  林  妙  黛
                                     法  官  李  玉  卿
上為正本係照原本作成。
如不服本判決，應於送達後20日內，向本院提出上訴狀並表明上
訴理由，如於本判決宣示後送達前提起上訴者，應於判決送達後
20日內補提上訴理由書（須按他造人數附繕本）。
中    華    民    國    99    年     4    月    8    日
                                     書記官  陳  又  慈


司法院資訊處製作；財團法人民間司法改革基金會備份。
